【裁判字號】    89,上易,1706
【裁判日期】    890818
【裁判案由】    毒品危害防制條例
【裁判全文】
臺灣高等法院臺南分院刑事判決          八十九年度上易字第一七０六號  Ａ
      上  訴  人
      即  被  告  甲  ○  ○
右上訴人因違反毒品危害防制條例案件，不服臺灣臺南地方法院八十九年度易字第一
九一九號中華民國八十九年八月十八日第一審判決（起訴案號：臺灣臺南地方法院檢
察署八十九年度毒偵字第一四四０號），提起上訴，本院判決如左：
      主      文
上訴駁回。
      事      實
甲○○於民國（下同）八十八年間，曾因違反毒品危害防制條例案件，經臺灣臺南地
方法院判處有期徒刑五月，如易科罰金以三百元折算一日確定，甫於八十九年三月二
十三日易科罰金執行完畢。又其於八十七年間亦曾因施用毒品案件，經臺灣臺南地方
法院以八十七年度毒聲字第九二七號裁定送觀察、勒戒後，無繼續施用毒品之傾向，
經臺灣臺南地方法院檢察署檢察官以八十七年度偵字第一二五七六號處分不起訴。繼
又於八十八年間二犯施用第二級毒品安非他命犯行，經臺灣臺南地方法院裁定觀察勒
戒後仍有繼續施用傾向，再以八十八年度毒聲字第一一三九號裁定戒治，並於八十九
年二月二十四日戒治期滿。詎其仍不知悔改，復基於概括之犯意，自八十九年四月間
起至同五月二日止，連續在台南縣西港鄉營西村後營三十二號住處，施用第二級毒品
安非他命多次，為警於同年五月二日，在同鄉後營村後營二八０之一四號查獲。案經
台南市警察局第二分局移請臺灣臺南地方法院檢察署檢察官偵查起訴。
      理      由
一、右開連續施用第二級毒品之犯罪事實，已迭據上訴人即被告甲○○先後在警訊及
    歷次偵審中供承不諱，並有台南市衛生局所出具之尿液檢驗報告書附於警卷足稽
    。又被告前曾因施用毒品案件，先經送觀察、勒戒後，認無繼續施用毒品之傾向
    ，經檢察官為不起訴處分確定；嗣又因毒品案件經裁處觀察勒戒及戒治，甫於八
    十九年二月二十四日戒治期滿，亦有八十七年度偵字第一二五七六號不起訴處分
    書、及被告全國前案紀錄表及戒治處分執行指揮書存卷可佐。其於戒治期滿後三
    犯施用毒品，事證明確，其犯行洵堪認定，應予依法論科。
二、查安非他命係屬毒品危害防制條例第二條第二項第二款所列管之第二級毒品，乃
    被告竟非法施用之，核係犯該條例第十條第二項之施用第二級毒品罪。其持有毒
    品之低度行為，已為其進而施用之高度行為所吸收，不另論罪。其先後多次施用
    犯行，時間密接，犯罪構成要件相同，顯係基於概括犯意反覆為之，應依連續犯
    規定以一罪論，並依法加重其刑。又其曾有前開犯罪事實欄所載之犯罪前科，不
    惟已為其所自承，並有其全國前案紀錄表在卷可佐，其於有期徒刑執行完畢後五
    年內再犯本罪，為累犯，應依法遞加重其刑。原審本於同上之見解，適用毒品危
    害防制條例第十條第二項，刑法第十一條前段、第五十六條、第四十七條，並審
    酌被告前施用安非他命行為，業經觀察勒戒、戒治等輔導戒除程序，猶不能勒戒
    斷癮，再為本件連續施用安非他命行為，及其犯後坦承犯行等一切情狀，對其量
    處有期徒刑十月，以資懲儆。經核認事用法並無不合，量刑亦稱妥適。被告上訴
    意旨，指摘原判決量刑過重不當，為無理由，應予駁回。
三、據上論斷，應依刑事訴訟法第三百六十八條，判決如主文。
本案經檢察官蘇南桓到庭執行職務。
中    華    民    國      八十九      年      十      月      二十四    日
                                  臺灣高等法院臺南分院刑事第二庭
                                      審判長法官  游    明    仁
                                            法官  蘇    重    信
                                            法官  林    永    茂
右正本證明與原本無異。
不得上訴。
                                      法院書記官  楊    清    旺
中    華    民    國      八十九      年      十      月      二十五    日
本判決論罪科刑法條:
毒品危害防制條例第十條第二項：施用第二級毒品者，處三年以下有期徒刑。


司法院資訊處製作；財團法人民間司法改革基金會備份。
